【裁判字號】    98,審交易,3
【裁判日期】    980227
【裁判案由】    公共危險等
【裁判全文】
臺灣新竹地方法院刑事判決             98年度審交易字第3號
公  訴  人  臺灣新竹地方法院檢察署檢察官
被      告  丙○○
上列被告因公共危險等案件，經檢察官提起公訴（97年度偵字第
6742號），本院依簡式審判程序判決如下：
    主  文
丙○○犯不能安全駕駛動力交通工具罪，處罰金新臺幣拾貳萬元
，如易服勞役，以新臺幣壹仟元折算壹日，緩刑貳年。
被訴過失傷害部分公訴不受理。
    事實及理由
壹、構成犯罪事實：
    丙○○明知服用酒類或其他相類之物後，將使其駕駛車輛時
    之注意力減低、反應能力變慢而危及其他用路人之行車往來
    安全，竟於民國97年7 月5 日晚上9 時許前不詳時間，在不
    詳處所飲用酒類後，已因之意識模糊、注意力無法集中、欠
    缺通常注意能力，而無安全駕駛車輛之能力，詎其猶騎乘車
    牌號碼PJA-927 號重型機車上路。嗣於97年7 月5 日晚上9
    時許，丙○○騎乘上開重型機車，沿新竹市○區○○路由北
    往南方向行駛，行經該路段17247 號路燈處時，適有甲○○
    騎乘車牌號碼AEF-156 號重型機車，搭載乙○○○，沿新竹
    市○區○○路由北往南行駛在丙○○所騎乘之上開重型機車
    前方，丙○○本應注意與前車保持安全距離，以避免危害之
    發生，而依當時天氣為陰，然夜間有照明，路面乾燥無缺陷
    亦無障礙物，且視距良好等情況，客觀上亦無不能注意之情
    形，竟疏於注意，未與前車保持安全距離，貿然追撞前方由
    甲○○所騎乘之上開重型機車，致甲○○、乙○○○人車倒
    地，甲○○因而受有身體多處擦傷，乙○○○因而受有身體
    多處擦傷、胸部挫傷、右第4 ～8 肋骨骨折等傷害（過失傷
    害部分，業據撤回告訴，詳如後述），丙○○本身亦人車倒
    地，經送醫救治，抽血檢驗測得其血液所含酒精濃度值為20
    5.4 mg/dL ，換算其呼氣所含酒精濃度為每公升1.02毫克，
    始知上情。
貳、程序方面：
    本件被告丙○○所犯不能安全駕駛動力交通工具罪，非死刑
    、無期徒刑、最輕本刑為3 年以上有期徒刑之罪，或高等法
    院管轄第一審之案件，被告於本院準備程序進行中，就被訴
    事實為有罪之陳述，經本院認合於刑事訴訟法第273 條之1
    第1 項之規定，裁定進行簡式審判程序，此合先敘明。
、認定犯罪事實所根據的證據及理由：
一、被告丙○○於警局詢問時之供述，及本院準備程序、簡式審
    判程序訊問時之自白。
二、證人甲○○、乙○○○於警詢時及檢察官偵查中之證述。
三、衛生署新竹醫院檢驗科緊急檢驗單1 份、道路交通事故現場
    圖、道路交通事故調查報告表各1 份及查證照片12幀在卷可
    查。
四、國泰綜合醫院診斷證明書2 份、長庚紀念醫院診斷證明書1
    份及警員偵查報告1 份附卷可證。
肆、論罪科刑的理由：
一、論罪：被告丙○○所為，係犯刑法第185 條之3 服用酒類不
    能安全駕駛動力交通工具而駕駛罪。
二、科刑：
（一）主刑：審酌被告無視酒後不得駕車之禁令，酒精濃度達每
      公升1.02毫克，仍貿然酒後騎乘機車上路，嚴重危及道路
      交通安全，缺乏尊重其他用路人生命、財產安全之觀念，
      兼衡被告之智識程度、素行、所生危害及犯罪後態度等一
      切情狀，量處如主文所示之刑，並諭知易服勞役之折算標
      準，以資懲儆。
（二）緩刑：被告前未曾因故意犯罪受有期徒刑以上刑之宣告，
      此有臺灣高等法院被告前案紀錄表及刑案資料查註紀錄表
      各1 份在卷可查，因一時短於思慮而酒醉後騎乘機車，且
      因而肇事，惟事後已與車禍之被害人達成和解並取得其諒
      解，及被告亦因此車禍而受有左側硬腦膜外膿瘍術後、舊
      頭部創傷合併硬腦膜下及蜘蛛膜下腔出血、術後左側顱骨
      移除等傷害，現仍在安養院接受看護，所受傷害不輕，經
      此次偵查程序及科刑之教訓後，應已知所警惕，相信不會
      再犯，本院認為前開對其所宣告之刑，以暫不執行為適當
      ，爰併予宣告緩刑2 年，以勵自新。
伍、公訴不受理部分（即過失傷害部分）：
一、按告訴乃論之罪，告訴人於第一審辯論終結前得撤回其告訴
    ，又告訴經撤回者，應諭知不受理之判決，刑事訴訟法第23
    8 條第1 項、第303 條第3 款分別定有明文。
二、查本件告訴人甲○○、乙○○○告訴被告丙○○過失傷害案
    件（犯罪事實如上開事實欄所載），公訴人認係觸犯刑法第
    284 條第1 項前段之過失傷害罪，依同法第287 條前段之規
    定，須告訴乃論。茲本件被告所涉過失傷害罪嫌部分，已經
    雙方達成和解，有本院98年度竹調字第46號調解筆錄1 份在
    卷可證，並經告訴人甲○○、乙○○○撤回對被告之過失傷
    害告訴，亦有聲請撤回告訴狀1 紙在卷可按。是依照前開說
    明，就被告被訴過失傷害部分，本院自應對其諭知不受理之
    判決。
陸、適用法律依據：
一、程序法方面：依刑事訴訟法第273 條之1 第1 項、第299 條
    第1 項前段、第303 條第3 款。
二、實體法方面：刑法第185 條之3 、第42條第3 項、第74條第
    1 項第1 款，刑法施行法第1 條之1 第1 項，判決如主文。
本案經檢察官郭進昌到庭執行職務。
中    華    民    國    98    年    2     月    27    日
                  刑事第九庭法  官  馮俊郎
以上正本證明與原本無異。
如不服本判決，應於判決送達後10日內向本院提出上訴書狀。上
訴書狀應敘述具體理由，未敘述上訴理由者，應於上訴期間屆滿
後20日內補提理由書狀於本院「切勿逕送上級法院」。
                            書記官  蕭汝芳
中    華    民    國    98    年    2     月    27    日
附錄本案論罪科刑實體法條全文：
刑法第185 條之3 ：
服用毒品、麻醉藥品、酒類或其他相類之物，不能安全駕駛動力
交通工具而駕駛者，處1 年以下有期徒刑、拘役或科或併科15萬
元以下罰金。


司法院資訊處製作；財團法人民間司法改革基金會備份。
